臺灣臺北地方法院刑事判決　　　　　　　96年度易字第3107號
　　聲　請　人　臺灣臺北地方法院檢察署檢察官
　　被　　　告　乙○○○
上開被告因賭博案件，經檢察官提起公訴（九十六年度偵字第一
七一三五號、第一九七八八號），本院判決如下：
    主  文
乙○○○共同連續意圖營利，聚眾賭博，處有期徒刑月，如易
科罰金，以銀元佰元即新臺幣玖佰元折算壹日，減為有期徒刑
壹月又拾伍日，如易科罰金，以銀元佰元即新臺幣玖佰元折算
壹日，緩刑貳年。
    事  實
一、乙○○○明知真實姓名年籍不詳之成年人係經營六合彩簽注
    站，供不特定之賭客以每注收取新臺幣（下同）八十元之代
    價簽注，核對香港馬會六合彩所開獎之號碼組合之中獎號碼
    ，若賭客簽中，則可獲得高額之賭金，若賭客未簽中號碼，
    則簽注金歸上開真實姓名年籍不詳之成年人所有，竟與上開
    真實姓名年籍不詳之人共同基於意圖營利聚眾賭博之概括犯
    意，自民國九十二年間起至九十四年九月三日止，連續數次
    接受甲○○所簽注之號碼及款項，並將相關簽注細節轉知上
    開真實姓名年籍不詳之成年人以下注，嗣因甲○○因九十四
    年九月三日簽注中獎九十七萬元而乙○○○僅交付六十七萬
    元一事與乙○○○發生爭執，乙○○○報警處理，始循線查
    悉上情。
二、案經臺北市政府警察局松山分局報請臺灣臺北地方法院檢察
    署檢察官偵查起訴。
    理  由
一、被告乙○○○對於公訴人所提之證據資料及以下本院作為判
    斷依據之各項證據資料，均同意或不爭執其證據能力，本院
    審酌該等言詞供述及書面作成時之情況認為適當，均無不宜
    作為證據之情事，依刑事訴訟法第一百五十九條之五規定，
    均得作為證據。
二、上開犯罪事實，業據被告乙○○○於警詢、偵查及本院審理
    中坦白承認，核與證人甲○○證述情節相符，並有證人甲○
    ○提出之簽注單一張在卷可，被告自白與事實相符，本件事
    證業已明確，被告犯行堪以認定。另因上開真實姓名年籍不
    詳之成年男子經營六合彩簽注站之型態為何，本案無從認定
    ，基於罪疑唯輕原則，本案難認被告與上開真實姓名年籍不
    詳之成年男子共犯刑法第二百六十六條賭博罪及刑法第二百
    六十八條前段之意圖營利提供賭博場所罪，併此敘明。
三、查被告行為後，刑法業經立法院通過修正，於九十四年二月
    二日經總統公布修正，並自九十五年七月一日生效，就刑法
    第二百六十八條罰金刑部分，因刑法第三十三條第五款之修
    正，上開規定法定刑之最低法定刑度提高為新臺幣一千元；
    連續犯部分，新法刪除第五十六條關於連續犯之規定，將連
    續數行為而犯同一之罪名者以一罪論之情修正為連續數行為
    應分論併罰，經綜合比較上開法律變更之情形，以九十五年
    七月一日修正生效前之規定對於被告較為有利，依據修正後
    刑法第二條第一項前段之規定，即應適用九十五年七月一日
    修正生效前之上開刑法規定，合先敘明。至於修正後之刑法
    第七十四條關於緩刑之規定，因本案被告行為時係在九十五
    年七月一日前，依據最高法院九十五年度第八次刑事庭會議
    決議，應適用九十五年七月一日修正生效之緩刑規定，併此
    敘明。另新修正刑法，就共同正犯之規定，將正犯之定義由
    「二人以上共同『實施』犯罪之行為」修正為「二人以上共
    同『實行』犯罪之行為」，因就本案被告刑之輕重並無影響
    ，是應直接適用修正後之規定。
四、核被告所為，係犯刑法第二百六十八條之意圖營利聚眾賭博
    罪。被告與真實姓名年籍不詳之成年人就上開犯行有犯意聯
    絡並有行為分擔，為共同正犯。本件被告自九十二年間起至
    九十四年九月三日止接受證人甲○○之簽注六合彩數次之行
    為，時間緊接，手段相同，所犯係構成要件相同之罪名，顯
    係基於概括犯意為之，為連續犯，應以一罪論，並依法加重
    其刑。爰審酌被告於警詢、偵查及本院審理中均坦白承認犯
    行，並表示悔意，犯後態度良好，並無其他前科，素行良好
    ，犯罪手段、犯罪期間、犯罪對於社會善良風氣影響程度等
    情狀，量處如主文所示之刑，易科罰金部分，新刑法刪除「
    因身體、教育、職業、家庭之關係或其他正當事由，執行顯
    有困難者」之要件，並將易科罰金之折算標準，由原配合罰
    金罰鍰提高標準條例第二條（九十五年七月一日刪除生效）
    規定之銀元一百元至銀元三百元折算一日，提高為新臺幣一
    千元、二千元或三千元折算一日，是依修正後刑法第二條第
    一項前段之規定，應適用修正前之刑法第四十一條第一項前
    段之規定，諭知易科罰金之折算標準。另被告未曾因故意犯
    罪受有期徒刑以上刑之宣告，有臺灣高等法院被告前案紀錄
    表一份在卷可稽，本院信被告經此教訓當知所警惕而無再犯
    之虞，本院因認對其所宣告之刑，以暫不執行為適當，爰併
    予宣告緩刑如主文所示。
五、另本案被告犯罪時間在九十六年四月二十四日之前，亦無其
    他不合中華民國九十六年罪犯減刑條例所定不得減刑之情形
    ，爰依中華民國九十六年罪犯減刑條例第二條第一項第三款
    、第七條、第九條併與宣告減刑及易科罰金如主文所示。
據上論斷，應依刑事訴訟法第二百九十九條第一項前段，修正後
刑法第二條第一項前段、第二十八條、第二百六十八條後段、第
七十四條第一項第一款、修正前第五十六條、第四十一條第一項
前段，刑法施行法第一條之一，修正前罰金罰鍰提高標準條例第
二條，現行法規所定貨幣單位折算新臺幣條例第二條，中華民國
九十六年罪犯減刑條例第二條第一項第三款、第七條、第九條，
判決如主文。
本案經檢察官王鑫健到庭執行職務
中　　華　　民　　國　　96　　年　　12　　月　　31　　日
                        臺灣臺北地方法院刑事八庭
                            法  官  唐于智
上正本證明與原本無異。
如不服本判決，應於判決送達後10日內向本院提出上訴狀 (應抄
附繕本)。
                            書記官  李玟郁
中　　華　　民　　國　　96　　年　　12　　月　　31　　日
附論罪科刑依據法條：
刑法第268條：
意圖營利，供給賭博場所或聚眾賭博者，處3 年以下有期徒刑，
得併科3000元以下罰金。
